# 替第三方承担贴现利息是否合理

提问人：西楼看月 时间：2016-08-25 08:50:43
求助专家：通过银行的及第三方的协议安排，出具银行承兑汇票后，持票人贴现，贴现息由出票方负责，银行出具的贴现息单据上也是出票人，请问出票人承担利息的情形符合准则和税法的规定么，能税前扣除吗

回答人：chenyiwei
会计准则并不规范应由谁承担利息的问题，这是双方商务谈判的结果。 会计上对费用的确认原则是“谁受益，谁确认费用”。如果事实上就是因为买方愿意承担贴现利息，卖方才接受票据结算方式，买方因此获得了延期付款的好处（等同于变相获取融资，签发的票据是带息的），则也可以认可买方确认利息费用（在票据存续期间内摊销确认）。对于能否税前扣除的问题，请咨询税务专业人士。

提问人：数字谋女 时间：2016-08-31 17:49:45
这算现金折扣吗？

回答人：chenyiwei
这是延期付款利息，与现金折扣恰好相反，并且也不是买卖双方之间基于商业信用的直接交易，而是涉及银行信用了。

提问人：caaa 时间：2017-12-31 13:29:09
提前付款享受折扣，是冲减采购成本、还是计入营业外收入、还是计入财务费用-利息收入呢？

回答人：chenyiwei
按目前做法是计入财务费用。